臺灣臺北地方法院刑事判決
111年度審交易字第672號
公  訴  人  臺灣臺北地方檢察署檢察官
被      告  蘇明仁



選任辯護人  莊志遠律師
上列被告因公共危險案件，經檢察官提起公訴（111年度偵字第2
2431號），本院判決如下：
    主  文
蘇明仁吐氣所含酒精濃度達每公升零點二五毫克以上而駕駛動力
交通工具，累犯，處有期徒刑柒月，併科罰金新臺幣參萬元，罰
金如易服勞役，以新臺幣壹仟元折算壹日。
    事  實
蘇明仁於民國111年7月4日20時至22時止，在其新北市○○區○○路00
巷0弄0號住處飲用啤酒後，明知其休息時間不足以將體內酒精代
謝完畢，已達不能安全駕駛動力交通工具之程度，竟仍基於酒後
駕駛動力交通工具之犯意，於同年月5日10時許，自環南市場駕
駛車牌號碼0000-00號自用小客貨車上路返家，嗣於同日10時55分許
，行經臺北市萬華區環河南路3段與西園路2段口時，經警攔檢，
並當場對其施以吐氣酒精濃度測試後，測得其吐氣酒精濃度達每公升
0.26毫克，始悉上情。
    理  由
壹、證據能力方面：
　　本案所引用之供述及非供述證據，檢察官、被告蘇明仁及辯
    護人均不爭執各該證據之證據能力（見本院111年度審交易
    字第672號卷，下稱本院卷，第68頁至第69頁），且亦查無
    依法應排除其證據能力之情形，是後述所引用證據之證據能
    力均無疑義，先予敘明。
貳、實體方面：　　
一、上開犯罪事實，業據被告於警詢、偵訊及本院審理中均坦承
    不諱【見臺灣臺北地方檢察署111年度偵字第22431號卷（下
    稱偵卷）第19頁至第23頁、第57頁至第59頁，本院卷第68頁
    】，並有臺北市政府警察局舉發違反道路交通管理事件通知
    單、酒精濃度測試單、財團法人台灣商品檢測驗證中心呼氣
    酒精分析儀檢定合格證書、臺北市政府警察局吐氣酒精濃度
    檢測程序暨拒測法律效果確認單等件在卷可佐（見偵卷第29
    頁至第33頁），足認被告上開任意性自白，確與事實相符，
    堪予採信。
二、論罪科刑：
　㈠核被告所為，係犯刑法第185條之3第1項第1款之吐氣所含酒
    精濃度達0.25毫克以上而駕駛動力交通工具罪。
　㈡被告前因公共危險案件，經本院以106年度交簡字第1377號判
    決處有期徒刑3月，併科罰金新臺幣（下同）45,000元確定
    ，被告於106年8月28日易科罰金執行完畢等情，有臺灣高等
    法院被告前案紀錄表等件在卷可憑，被告於5年內故意再犯
    本案最重本刑為有期徒刑以上之罪，為累犯，且依司法院大
    法官會議釋字第775號解釋意旨，本院衡酌被告前已曾因不
    能安全駕駛之公共危險案件，經法院判處罪刑並執行完畢，
    又故意再犯同一罪名之公共危險罪，顯未能記取前案科刑之
    教訓，謹慎行事，漠視法紀，而有加重其刑之必要，爰依刑
    法第47條第1項規定，加重其刑。
　㈢爰以行為人之責任為基礎，審酌被告漠視法紀，無視政府致
    力宣導禁止酒駕之嚴令，於飲酒後貿然駕車上路，罔顧公眾
    往來之交通安全，所為誠屬不該，殊值非難，惟考量本案幸
    未肇事危及他人生命、財產安全等情，酌以被告坦承犯行之
    犯後態度，兼衡其自陳高中肄業之智識程度、現於菜市場經
    營豬肉攤生意、每月收入約7至8萬元、毋須扶養家人之家庭
    生活經濟狀況（見本院卷第70頁）暨其有多次公共危險之素
    行等一切情狀，量處如主文所示之刑，並就罰金部分諭知易
    服勞役之折算標準，以資儆懲。
三、據上論斷，應依刑事訴訟法第299條第1項前段，判決如主文
    。
本案經檢察官劉仕國提起公訴，檢察官陳孟黎到庭執行職務。
中　　華　　民　　國　　111 　年　　11　　月　　29　　日
　　　　　　　　　刑事第二十一庭法　官　劉俊源
上正本證明與原本無異。
如不服本判決，應於收受送達後20日內向本院提出上訴書狀，並
應敘述具體理由；其未敘述上訴理由者，應於上訴期間屆滿後20
日內向本院補提理由書狀（附繕本），「切勿逕送上級法院」。
因疫情而遲誤不變期間，得具狀向法院聲請回復原狀。
　　　　　　　　　　　　　　　　書記官　潘美靜
中　　華　　民　　國　　111 　年　　11　　月　　29　　日
附錄本案論罪科刑法條全文如下：
中華民國刑法第185條之3：
駕駛動力交通工具而有下列情形之一者，處3年以下有期徒刑，
得併科30萬元以下罰金：
一、吐氣所含酒精濃度達每公升零點二五毫克或血液中酒精濃度
    達百分之零點零五以上。
二、有前款以外之其他情事足認服用酒類或其他相類之物，致不
    能安全駕駛。
三、服用毒品、麻醉藥品或其他相類之物，致不能安全駕駛。
因而致人於死者，處3年以上10年以下有期徒刑，得併科2百萬元
以下罰金；致重傷者，處1年以上7年以下有期徒刑，得併科1百
萬元以下罰金。
曾犯本條或陸海空軍刑法第54條之罪，經有罪判決確定或經緩起
訴處分確定，於十年內再犯第1項之罪因而致人於死者，處無期
徒刑或5年以上有期徒刑，得併科3百萬元以下罰金；致重傷者，
處3年以上10年以下有期徒刑，得併科2百萬元以下罰金。